# 我公司提供咨询服务，客户用商品券抵顶我们的款，请问怎么会计处理

提问人：ztw2012 时间：2015-02-09 08:55:42
我公司提供咨询服务，客户用商品券抵顶我们的款，请问怎么会计处理？我要对方提供什么入账，现在券被员工抽奖了，又怎么处理？请专家帮我解析！

回答人：chenyiwei
取得用于抵债的商品券时，按商品券的公允价值入帐，其入账价值与应收账款的原账面价值之间的差额计入损益。 后续如该商品券被用于公司年会上抽奖的，则将这部分用途的商品券的账面价值转入应付福利费处理。

提问人：ztw2012 时间：2015-02-10 00:34:26
那这部分券我入账怎么入，要对方开具发票吗，如果开发票，现在券已经发给员工了，是要让员工将券兑付成实务后分别取得发票后给财务吗，因为这个券是抵用券，他们公司提供券后 到制定的网点进行购买兑换商品的！他们公司是一次性给开发票还是必须兑换时才给开具，如果这样的话，还要员工兑换时索取发票并交给财务！才好入账

回答人：chenyiwei
我理解应是债务人将商品券交付你公司抵账时，视同该公司销售商品券，一次性开具发票。